臺灣高雄地方法院刑事判決　　　　　　　　　　　　　九十一年度交訴字第四八號
　　公　訴　人　臺灣高雄地方法院檢察署檢察官
　　被　　　告　甲○○
右列被告因公共危險案件，經檢察官提起公訴（九十一年度偵字第一七一二號），本
院判決如左：
    主  文
甲○○駕駛動力交通工具肇事，致人受傷而逃逸，處有期徒刑柒月。緩刑年。
    事  實
一、甲○○於民國九十年十一月二十六日凌晨零時許，駕駛車號ＺＤ－四二三０號之
    自用小客車，沿高雄市鼓山區○○○路由西往東方向行駛，途經該路與麗雄街口
    時，甲○○汽車駕駛人原應注意車前狀況，並隨時採取必要之安全措施，且依當
    時情況及其智識能力，又無不能注意之情形，竟疏未注意車前狀況，適有乙○○
    騎乘車牌號碼ＳＮＯ－三四三號輕機車，沿臨海二路由東往西方向行駛，欲左轉
    麗雄街，於該街口處慢車道上，遭甲○○所駕駛之上開自用小客車不慎撞及，致
    乙○○人車倒地，因之受有車禍傷、下巴挫傷、身體多處擦傷等傷害（過失傷害
    部分未據告訴），詎甲○○於肇事致乙○○受傷後，並未下車察看，即基於肇事
    逃逸之故意，迅速駕車逃逸，嗣經民眾記下車牌報警，為警循線查獲。
二、案經高雄市政府警察局鼓山分局移送台灣高雄地方法院檢察署檢察官偵查起訴。
    理  由
一、訊據被告甲○○固對於右揭時、地肇事後，仍駕車離開肇事現場，嗣為警查獲等
    情供承不諱，惟矢口否認有何肇事逃逸之犯意，辯稱：伊當時知道有肇事，但因
    母親生病才急著趕回家，回家後即與母親一同至警局處理，並非故意逃逸云云。
    然查：上開被告駕駛自用小客車，因疏未注意而撞及被害人乙○○所騎乘之機車
    ，致其受傷，竟未下車察看或為其他救護傷者的措施，即逕行駛離現場，嗣經路
    人記下車牌報警而查獲等事實，業據被害人乙○○於警訊及本院調查程序時指述
    明確（本院九十一年四月一日訊問筆錄），核與證人即現場目擊者陳治允於警訊
    中所證述：被告將被害人之機車撞倒之後，並未下車察看即逃逸，伊提供車牌予
    警方而查獲之情節相符（九十年十一月二十六日警訊筆錄），復有阮綜合醫院出
    具之診斷證明書一紙附卷可稽。又被告已於警訊中自承：於肇事後因害怕而未停
    車察看，隨後又至六合夜市吃火鍋，直至接獲家人通知始到案製作筆錄等語，觀
    之卷附高雄市政府警察局交通大隊交通事故談話紀錄表甚明，並經證人即到場處
    理警員丙○○於本院訊問時到庭證稱：伊到場時僅見被害人一人留在現場，並未
    看見被告；被告確實供述先到六合夜市吃火鍋，直至接獲家人通知才到案，伊始
    據此製作現場談話筆錄等語明確（見本院上開訊問筆錄），且本件肇事時間係九
    十年十一月二十六日凌晨零時許，苟如被告所辯：趕回家後立刻與母親至警局投
    案一節屬實，當無延宕近二個半鐘頭始至警局製作警訊筆錄之理，顯悖常情；參
    以被告復供承：其明知已肇事，而仍駕車駛離現場等語在卷（見本院九十一年四
    月十八日審判筆錄），其明知肇事仍未下車察看或為救助傷患、報警等措施，即
    逕自駕車駛離現場，亦與一般車禍處理肇事現場之常情有違，足徵其確有肇事致
    人受傷後逃逸之主觀犯意及客觀犯行無訛，其前揭辯稱：伊因母親生病，所以急
    著趕回家，回家後即與家人至警局製作筆錄云云，純係事後畏罪避就之詞，要無
    可採。事證明確，被告肇事致人受傷後逃逸之犯行，應堪認定。
二、核被告上開肇事致人受傷後仍駕車逃逸，所為係犯刑法第一百八十五條之四肇事
    致人受傷而逃逸罪。審酌被告已明知肇事致人受傷，仍未留於現場照顧傷者及報
    警處理，逕自逃逸，殊無可取，惟念其犯後雖執詞辯解，態度尚佳，且已與被害
    人達成和解，賠償其等損害，有和解書及撤回告訴案件申請書各一紙附於高雄市
    政府警察局鼓山分局刑事案件偵查卷宗可稽，及被害人所受傷勢尚屬輕微等一切
    情狀，量處如主文所示之刑。又被告前未曾受有期徒刑以上刑之宣告，此有台灣
    高雄地方法院檢察署刑案查註紀錄表、台灣高等法院被告全國前案紀錄各一份在
    卷可按，其因一時失慮，致罹刑章，事後深具悔意，經此刑之宣告後，應知警惕
    而無再犯之虞，本院因認暫不執行其刑為當，爰併予宣告緩刑三年，用啟自新。
據上論斷，應依刑事訴訟法第二百九十九條第一項前段，刑法第一百八十五條之四、
第七十四條第一款，判決如主文。
本案經檢察官李宛凌到庭執行職務。
中      華      民      國    九十一    年      五      月      二      日
                            臺灣高雄地方法院刑事第六庭
                                    審判長  法  官  趙家光
                                            法  官  洪榮家
                                  法  官  林韋岑
右正本證明與原本無異。
如不服本判決，應於判決送達後十日內，向本院提出上訴狀。
                                            書記官  林誠桂
中      華      民      國    九十一    年      五      月      二      日
【附錄本案論罪科刑法條】
刑法第一百八十五條之四：
  駕駛動力交通工具肇事，致人死傷而逃逸者，處六月以上五年以下有期徒刑。
